【裁判字號】    89,易,380
【裁判日期】    890731
【裁判案由】    贓物
【裁判全文】
臺灣苗栗地方法院刑事判決                          八十九年度易字第三八號
    公  訴  人  臺灣苗栗地方法院檢察署檢察官
    被      告  乙○○
右列被告因贓物案件，經檢察官提起公訴（八十九年度偵字第五四八號），本院判決
如左：
    主  文
乙○○收受贓物，處有期徒刑肆月，如易科罰金，以參佰元折算壹日，緩刑參年。
    事  實
一、乙○○於民國八十八年四月間，向丙  ○頂讓苗栗縣苗栗市○○路宜金護膚美容
    中心（下稱宜金中心）時，明知停放該中心前牌照號碼ＳＣＵ─五五二號之輕型
    機車（該機車係屬甲○○所有，於八十七年九月二十一日十九時許，在苗栗縣苗
    栗市玉華里失竊），係來源不明之贓物，竟基於收受贓物之犯意，向不詳姓名、
    年籍之人收受該機車之鑰匙後予以騎用，嗣於八十九年一月二十九日下午四時許
    ，在苗栗市○○路一二九號前騎乘該贓車時為警查獲。
二、案經苗栗縣警察局移送臺灣苗栗地方法院檢察署檢察官偵查起訴。
    理  由
一、訊據被告乙○○矢口否認上開犯行，辯稱：不知車號ＳＣＵ─五五二號機車是贓
    車，其於八十八年四月向丙  ○頂讓宜金中心時，丙  ○即向其表示該車是客人
    的，鑰匙放在店內櫃檯，其於八十九年一月份始開始騎乘云云。惟查，車號ＳＣ
    Ｕ─五五二機車確係失竊車輛，已據被害人甲○○於警訊中供述屬實，並有車輛
    失竊查詢資料一紙在卷可憑。至被告所辯不知該車是贓車，車是丙  ○交予其騎
    用一節，查與證人丙  ○於本庭訊問時所稱並未將該車鑰匙交給被告，也沒有告
    訴被告鑰匙放在店內櫃檯之證詞不符，而徵諸被告亦自承於收受上開機車時，丙
      ○並未交付該機車之出廠來源證件及行車執照等證明文件，其牽車子時該車很
    髒等情，則依一般人之知識經驗，已足認定該機車確有問題，被告主觀上知悉該
    車係屬贓車之犯意，應堪認定，是被告所辯伊不知係贓車乙節，尚非可採。另參
    以被告所云於八十九年一月份始騎乘該車，則機車能在八個月未發動情形下再予
    以騎乘，亦與一般常理有違，是被告上開所辯顯皆係卸責之詞，不足採信。本件
    事證明確，被告犯行洵堪認定。
二、核被告所為係犯刑法第三百四十九條第一項之收受贓物罪。爰審酌被告犯罪之動
    機、目的、手段、所生危害及檢察官之求刑等一切情狀，量處如主文所示之刑。
    又查被告前未曾受有期徒刑以上刑之宣告，有臺灣苗栗法地方院檢察署刑案資料
    查註紀錄表及臺灣高等法院被告全國前案紀錄表各一紙在卷可按，被告經此教訓
    ，當知警惕而無再犯之虞，本院綜核各情，所宣告之刑，認以暫不執行為適當，
    併予宣告緩刑二年，以啟自新。至扣案鑰匙一支雖為被告因犯罪所得之物，惟非
    被告所有，核與刑法第三十八條第一項第三款規定沒收之要件不合，爰不另宣告
    沒收，附此敘明。
據上論斷，應依刑事訴訟法第二百九十九條第一項前段，刑法第三百四十九條第一項
、第四十一條、第七十四條第一款，罰金罰鍰提高標準條例第一條前段、第二條，判
決如主文。
中      華      民      國    八十九    年      七      月    三十一    日
                              臺灣苗栗地方法院刑事庭
                                  審判長法  官  吳 炳 桂
                                        法  官  林 誌 誠
                                        法  官  黃 建 都
右正本證明與原本無異
如不服本判決，應於判決送達後十日內向本院提出上訴狀（應附繕本），上訴於臺灣
高等法院臺中分院。
                                        書記官  黃 士 益
中      華      民      國    八十九    年      八      月      二      日
附錄本案論罪科刑法條
刑法第三百四十九條第一項
收受贓物者，處三年以下有期徒、拘役或五百元以下罰金。


司法院資訊處製作；財團法人民間司法改革基金會備份。
